YUSUF NURRAHMAN MAJIID

Denpasar, Indonesia | Phone : 081387979413 | Email: yusufnm1107@gmail.com 07 November 2001 | Linkedin : Yusuf Nurrahman Majiid Alamat Domisili : Ndalem Calista RT.03/RW.10 Gumpang Lor , Pabelan, Kartasura, Sukoharjo

RINGKASAN

Seorang Mahasiswa Semester 6 Jurusan Sistem Informasi yang sangat tertarik dalam dunia teknologi Memiliki pengalaman di bidang dan *networking,management* dan *bidang desain grafis*. Saya seorang individu yang disiplin dan sangat berdedikasi terhadap semua tugas saya. Tujuan saya adalah beradaptasi dengan cepat, terus belajar. Saya sangat menyukai Hal-Hal Baru dan akan memanfaatkan peluang ini untuk menyukseskan Tujuan saya.

PENGALAMAN KERJA

WAHYU KITCHEN - Denpasar, Indonesia

Admin e-commerce (November 2021 – Maret 2022)

- Melakukan monitoring penjualan di e-commerce perusahaan
- Menghandle setiap penjualan yang ada di e-commerce sampai barang sampai di customer
- Pembuatan konten untuk di upload di e-commerce

PT AG TECH – Denpasar, Indonesia

Network Engineer (Mei 2023 – Desember 2023)

- Melakukan Instalasi peralatan networking untuk customer
- Melakukan Monitoring pada customer tentang networking
- Melakukan perakitan computer untuk customer
- Menghandle Troubleshoot Hardware dan Software

PENGALAMAN ORGANISASI

Moslem Community Of STIKOM Bali – Denpasar, Indonesia

Anggota Divisi Dai (Februari 2022 – Februari 2023)

- Pembuatan Materi Dakwah Mingguan
- Pelaksana tugas Keagamaan

Moslem Community Of STIKOM Bali – Denpasar, Indonesia

Ketua Umum (Februari 2023 – Februari 2024)

- Melakukan Perencanaan kegiatan yang akan di lakukan
- Monitoring Pelaksana tugas
- Bertanggung Jawab atas segala kegiatan yang berlangsung di MCOS BALI

PENDIDIKAN

MA AL-FATAH TEMBORO (2017-2020)

Peminatan IPS

INSTITUT TEKNOLOGI DAN BISNIS STIKOM BALI (2021 – SAAT INI)

S1 Sistem Informasi - Semester 6

KEMAMPUAN

HARD SKILL:

- Web Development With HTML, CSS and JS
- Bahasa Pemograman Python Dasar
- Instalasi Personal Computer
- Instalasi Jaringan Internet
- Design With Canva
- Bahasa Inggris Pasif
- Microsoft Office

SOFT SKILL:

- Kerja Sama tim
- Komunikasi
- Berpikir Kritis
- Kepemimpinan

SERTIFIKASI DAN TRAINING

APPLIED MICROSOFT OFFICE (24 SEPTEMBER 2022)

Oleh TRUST TRAINING PATNERS – Rata rata Nilai 74

DASAR PEMOGRAMAN WEB (19 APRIL 2024)

Oleh DICODING ACADEMY

DASAR PEMOGRAMAN JAVASCRIPT (24 APRIL 2024)

Oleh DICODING ACADEMY

SUPPLY CHAIN ASSOCIATE (29 AGUSTUS 2022) Oleh Multimatics

PROJECT MANAGEMENT ASSOCIATE (05 FEBRUARY 2023)

Oleh Logical Operation

SOCIAL MEDIA

Instagram : yusuf.majiid Facebook : Yusuf NM Tiktok : @ysfnm0711

Linkedin : Yusuf Nurrahman Majiid